臺灣臺北地方法院刑事判決　　　　99年度易字第3268號
公　訴　人　臺灣臺北地方法院檢察署檢察官
被　　　告　陳郭晉
上列被告因詐欺案件，經檢察官提起公訴（99年度偵字第13432
號），本院判決如下：
    主  文
陳郭晉共同意圖為自己不法之所有，以詐術使人將本人之物交付
，共陸罪，各處如附表所示之刑；應執行有期徒刑拾月，如易科
罰金，以新台幣壹仟元折算壹日。扣案之「王忠信」、「游添富
」名片各參張（共陸張）均沒收。
    事  實
一、陳郭晉與真實年籍姓名均不詳之「阿嘉」、「阿成」及自稱
    「王忠信」之成年男子，自民國99年3 月間起，共同意圖為
    自己不法之所有，冒稱係臺北市萬華區及中正區之有線電視
    頻道業者「聯維有線電視」之維修人員，先由「阿嘉」、「
    阿成」或「王忠信」以撥打電話之方式聯絡或親自拜訪如附
    表所示之被害人，詐稱有線電視收費即將漲價，渠等可派維
    修人員前來私接電視頻道線，爾後3 年只需繳費新台幣（下
    同）8 千元即可云云，待被害人應允後，隨即派遣陳郭晉，
    於如附表所示之時間，前往被害人如附表所示之處所，佯裝
    維修電視管線，並交付印有「TV數位強波器維修服務游添富
    」或「有線電視液晶數位電視維修王忠信」之名片予被害人
    ，於取信被害人後即收取8 千元之款項，陳郭晉於每次取款
    後，即在路旁或「王忠信」指定之地點，將詐得之款項均予
    上繳，以此賺取每月3 萬元之薪資。嗣因有收視戶向聯維有
    線電視之服務站查詢及反映，經該公司電視組長詹春輝報警
    調查，始循線查獲並悉上情。
二、案經詹春輝訴由臺北市政府警察局萬華分局報告臺灣臺北地
    方法院檢察署檢察官偵查起訴。
    理  由
壹、證據能力方面：
    按刑事訴訟法第159 條之5 規定；「被告以外之人於審判外
    之陳述，雖不符前四條之規定，而經當事人於審判程序同意
    作為證據，法院審酌該言詞陳述或書面陳述作成時之情況，
    認為適當者，亦得為證據。當事人、代理人或辯護人於法院
    調查證據時，知有第159 條第1 項不得為證據之情形，而未
    於言詞辯論終結前聲明異議者，視為有前項之同意」。經查
    本件被告與辯護人對於公訴人所提之公訴證據，於本院行準
    備程序時已明示不爭執（參見98年3 月13日之準備程序筆錄
    ），且在本院審理期間，對本院所調查之證據亦均無表示異
    議，從而本件之公訴證據自均應有證據能力，得為本件之審
    判基礎。
貳、實體方面：
一、上揭事實訊據被告陳郭晉於審理中供認不諱，核與告發人詹
    春輝與證人張主發於偵查中之指訴；及證人王廉中、吳學成
    、張李秋英、何惠蘭、吳蕙靜等人於偵查、審理中之證訴亦
    屬一致，此外並有扣案之「王忠信」、「游添富」名片各3
    張（共6 張）附卷可稽，足證被告自白與事實相符。事證明
    確，被告犯行洵堪認定。
二、核被告陳郭晉所為，係犯刑法第339 條第1 項之詐欺取財罪
    。其如附表所示先後6 次犯行，犯意各別，行為互殊，應予
    分論併罰；如附表編號5 之犯行，因被害人吳蕙靜業有警覺
    從而報警查獲被告，故並未交付款項被告即遭查獲，是被告
    就該部分犯行，係已為犯罪之著手而未得逞，為未遂犯，依
    刑法第25條第2 項規定減輕其刑。又被告與「阿嘉」、「阿
    成」及自稱「王忠信」之成年男子之間，就上開6 次犯行，
    均有犯意之聯絡及行為之分擔，均為共同正犯。爰審酌被告
    於本院審理時已承認犯罪，且主動表示願意賠償被害人之損
    失，並已賠償被害人（如電話紀錄乙紙，其餘被害人則主動
    表示捨棄賠償，有書狀及言詞辯論筆錄附卷可稽），及被告
    並不能提出有關共犯之真實姓名年籍身分以供追查，致共犯
    「阿嘉」、「阿成」及自稱「王忠信」之成年男子仍消遙法
    外，續為社會治安之隱憂等一切情狀，就被告所犯之6 次犯
    行，依其既遂、未遂情節，分別量處如附表所示之刑，並定
    其應執行刑如主文所示，併諭知其易科罰金之折算標準，以
    示懲儆。扣案之「王忠信」、「游添富」名片各3 張（共6
    張），係供犯罪使用，且為被告所有，應依刑法第38條第1
    項第2 款、第3 項沒收沒收。
據上論斷，應依刑事訴訟法第299 條第1 項前段、刑法第28條、
第339 條第1 項、第3 項、第25條第2 項、第51條第5 款、第41
條第1項 前段、第8 項、第38條第1 項第2 款、第3 項，刑法施
行法第1 條之1 ，判決如主文。
本案經檢察官柯木聯到庭執行職務。
中    華    民    國   100    年    2     月    11    日
                  刑事第十二庭  審判長法  官  李英豪
                                      法  官  陳慧萍
                                      法  官  楊台清
以上正本證明與原本無異。
如不服本判決應於收受送達後10日內向本院提出上訴書狀，並應
敘述具體理由；其未敘述上訴理由者，應於上訴期間屆滿後20日
內向本院補提理由書（均須按他造當事人之人數附繕本）「切勿
逕送上級法院」。告訴人或被害人如對於本判決不服者，應具備
理由請求檢察官上訴，其上訴期間之計算係以檢察官收受判決正
本之日期為準。
                                      書記官  劉子豪
中    華    民    國   100    年    2     月    11    日
附錄本案論罪科刑法條全文：
中華民國刑法第339條
（普通詐欺罪）
意圖為自己或第三人不法之所有，以詐術使人將本人或第三人之
物交付者，處5 年以下有期徒刑、拘役或科或併科1 千元以下罰
金。
以前項方法得財產上不法之利益或使第三人得之者，亦同。
前二項之未遂犯罰之。
附表：
┌─┬───┬───────┬───────┬──────┬──────┐
│  │被害人│時間 (均99年) │地點          │ 所得金額   │應 處 刑 度 │
├─┼───┼───────┼───────┼──────┼──────┤
│一│王廉中│ 5月25日9時   │台北市萬華區  │ 8,000元    │有期徒刑3月 │
│  │      │              │國興路15號8樓 │            │，如易科罰金│
│  │      │              │              │            │，以新台幣1 │
│  │      │              │              │            │千元折算1日 │
│  │      │              │              │            │。          │
├─┼───┼───────┼───────┼──────┼──────┤
│二│吳學成│ 5月25日12時  │台北市中正區  │ 8,000元    │有期徒刑3月 │
│  │      │              │汀州路一段12  │            │，如易科罰金│
│  │      │              │5巷8號3樓     │            │，以新台幣1 │
│  │      │              │              │            │千元折算1日 │
│  │      │              │              │            │。          │
├─┼───┼───────┼───────┼──────┼──────┤
│三│張主發│ 5月25日12時  │台北市萬華區  │ 4,000元    │有期徒刑3月 │
│  │      │              │青年路38號5樓 │            │，如易科罰金│
│  │      │              │之一          │            │，以新台幣1 │
│  │      │              │              │            │千元折算1日 │
│  │      │              │              │            │。          │
├─┼───┼───────┼───────┼──────┼──────┤
│四│張李秋│ 5月26日12時  │台北市萬華區  │ 8,000元    │有期徒刑3月 │
│  │英    │              │青年路30巷6號 │            │，如易科罰金│
│  │      │              │2樓           │            │，以新台幣1 │
│  │      │              │              │            │千元折算1日 │
│  │      │              │              │            │。          │
├─┼───┼───────┼───────┼──────┼──────┤
│五│吳蕙靜│ 5月27日11時  │台北市萬華區  │ 無         │有期徒刑2月 │
│  │      │              │中華路二段15  │            │（未遂）    │
│  │      │              │0巷63號3樓    │            │，如易科罰金│
│  │      │              │              │            │，以新台幣1 │
│  │      │              │              │            │千元折算1日 │
│  │      │              │              │            │。          │
├─┼───┼───────┼───────┼──────┼──────┤
│六│何惠蘭│ 5月27日15時  │台北市萬華區  │ 1,000元    │有期徒刑3月 │
│  │      │              │萬大路71巷34  │            │，如易科罰金│
│  │      │              │號3樓         │            │，以新台幣1 │
│  │      │              │              │            │千元折算1日 │
│  │      │              │              │            │。          │
└─┴───┴───────┴───────┴──────┴──────┘